臺灣基隆地方法院刑事判決　
111年度訴字第62號
公  訴  人  臺灣基隆地方檢察署檢察官
被      告  盧日春




指定辯護人  姚宗樸律師（義務辯護律師）
上列被告因加重強盜案件，經檢察官提起公訴（110年度偵字第4
252號），本院判決如下：
    主    文
丙○○犯攜帶兇器、踰越門窗、侵入住宅強盜罪，累犯，處有期徒
刑玖年。未扣案犯罪所得新臺幣肆仟元沒收之，於全部或一部不
能沒收或不宜執行沒收時，追徵其價額。
    犯罪事實
一、丙○○於民國110年6月19日凌晨0時11分許，自基隆市○○區○○
    路00○0號之租屋處出門，往西定路一帶步行，沿途尋找可下
    手行竊之民宅；同日凌晨2時近3時許，丙○○行經基隆市○○區
    ○○路000號甲○○之住宅時，見該屋1樓浴室之鋁門窗未完全關
    闔，認有機可趁，竟意圖為自己不法之所有，並基於竊盜之
    犯意，先徒手推開該處未上鎖之紗窗及玻璃窗，攀爬越過窗
    檻，而未經許可、無故入侵入甲○○住宅內（無故侵入住宅部
    分，未據告訴）。丙○○侵入甲○○住宅後，先至廚房竊取客觀
    上足以對人生命、身體、安全構成威脅而可供兇器使用之菜
    刀與水果刀各1把後，復承前一貫不法取得他人財物之犯意
    ，持刀徒步上至2樓房間，順手開啟燈光，以便繼續搜尋財
    物時，因突然亮燈使已就寢之甲○○驚醒，丙○○發現驚動甲○○
    ，遂將原竊盜之犯意，提升變更為強盜之犯意，持刀對甲○○
    以閩南語恫稱：「你靜靜地坐那、不要過來，我拿一些零花
    錢」等語，即一邊持刀對著甲○○、一邊繼續著手翻找房間床
    鋪左前方五斗櫃抽屜內之財物。甲○○於深夜房間內，突遭持
    刀之陌生男子恫嚇，恐遭持刀砍殺，極為驚懼害怕，乃坐在
    床上絲毫不敢動彈、亦不敢呼救，而任令丙○○肆意搜刮。丙○○即以此脅迫方式，至使甲○○不能抗拒，而強盜取得櫃子抽
    屜內置放之現金共計新臺幣（下同）4,000元（起訴書證據
    欄誤繕為6,000元）得手後，同日凌晨3時5分許，再從容下
    樓，打開1樓大門鐵捲門，彎腰從大門離開。丙○○離開甲○○
    住處後，旋將竊來作為強盜工具之菜刀及水果刀，拋至該屋
    旁橋下之西定河，並一路步行。同日凌晨3時36分許，丙○○
    步行至成功一路118巷口處「謝家檳榔攤」前，隨手招呼攔
    下由乙○○駕駛之車牌000-0000號營業用小客車，沿途經中山
    一、二路、復旦路、中華路，同日凌晨3時53分許，計程車
    開抵復興路61號之郵局斜對面時，丙○○對乙○○謊稱要下車訪
    友，乃下車步行返回復興路40號3樓租屋處。翌（20）日上
    午10時許，甲○○於里長陪同下報警，經警調閱歹徒沿途路徑
    之基隆市中山區復興路、西定路、新西街、安一路、新生路
    、成功一、二路監視器畫面循線追查，於20日下午6時許，
    至復興路40之2號之丙○○租屋處搜索，扣得丙○○作案當時所
    穿左胸處有直線紫色拉鍊之深色外套1件，並於西定河起出
    作案菜刀、水果刀，始悉上情。
二、案經基隆市警察局第四分局報告臺灣基隆地方檢察署檢察官
    偵查起訴。
　　理    由
壹、程序事項（證據能力）
一、訊據被告丙○○及指定辯護人，就檢察官所舉證據，除主張證
    人甲○○、乙○○於警詢筆錄，認為是審判外陳述，主張無證據
    能力外，就非供述證據之書、物證及其餘供述證據之證據能
    力俱不爭執證據能力（見本院111年10月27日準備程序筆錄—
    本院卷第261頁）。
二、經查：
(一)供述證據
１、證人甲○○、乙○○二人警詢證述有證據能力
　　按被告以外之人於檢察事務官、司法警察官或司法警察調查
    中所為之陳述，與審判中不符時，其先前之陳述具有較可信
    之特別情況，且為證明犯罪事實存否所必要者，得為證據，
    同法第159條之2定有明文；又所謂「與審判中不符」，係指
    該陳述之主要待證事實部分，自身前後之供述有所不符，導
    致應為相異之認定，此並包括先前之陳述詳盡，於後簡略，
    甚至改稱忘記、不知道或有正當理由而拒絕陳述等實質內容
    已有不符者在內。另所謂「具有較可信之特別情況」（即學
    理上所稱之「特信性」），必須依該項陳述發生或製作時之
    外部環境、條件及過程等各項客觀因素加以觀察，就一般人
    之通常經驗，顯然可認為其陳述係在比較可信為真實之特別
    情況下所為者，始足當之，足見此等審判外陳述，倘若具備
    與審判中所供不符，而其不符之先前陳述，係在自然發言、
    無污染或干擾之外部環境、附隨條件等情況下完成，且對於
    證明犯罪事實之存否，具有別無其他可以取代之情形，不得
    不加利用之必要性，仍屬適格之證據，並不因被告或其辯護
    人不同意其有證據能力而受影響（最高法院96年度台上字第
    4365號、第5979號、100 年度台上字第5132號、第5796號判
    決意旨可參）。於此情形，如同時具備「特信性」及「必要
    性」，則合於傳聞法則之例外，得作為證據。是其不符部分
    若屬於司法警察、檢察事務官調查中之供述，作為認定被告
    犯罪與否之證據，也僅需依照刑事訴訟法第159條之2規定，
    斟酌其審判外供述作成外部環境、製作過程、內容、功能等
    情況認為之前供述較為可信，即可取得證據資格，而作為認
    定事實之證據資格（最高法院94年度臺上字第2507號、95年
    臺上字第2515號判決意旨參照）。而就外部情況之認定，例
    如時間之間隔、是否為有意識之迴避、有無受外力干擾或事
    後串謀、以及警詢所作時之筆錄記載是否完整、是否出於自
    由意識陳述等情。法院應斟酌上列因素綜合判斷，以查是否
    具較可信之特別情況。查本件證人甲○○、乙○○之警詢筆錄，
    對被告丙○○而言，雖屬前述之傳聞證據，被告及指定辯護人
    亦否認其證據能力，惟證人甲○○、乙○○二人因作證時，距離
    本件案發日期，已有相當時間，故於本院審理證述時，多證
    稱「忘記了」等語（本院卷第312至323頁、第324至329頁）
    ，經提示證人二人警詢筆錄後，證人二人證稱，警詢證述筆
    錄實在，均係出於當時個人記憶及自由意思為證述，並無虛
    妄誣陷，是本院依警詢當時之外部附隨環境及條件均未見有
    何顯不可信之情狀，基於發見真實之需求，且為證明犯罪事
    實之存否為有必要，本院斟酌上開供述證據之取得過程並無
    瑕疵，且與本案待證事實間具有相當之關聯性，因認證人甲○○、乙○○二人於警詢之證述，具有「特信性」，且較偵訊證
    述內容為詳細，故亦具有「必要性」，認符合刑事訴訟法第
    159條之2之情形，而具有證據能力。
２、證人甲○○於檢察事務官詢問及檢察官訊問　　
　　被告以外之人於審判外之陳述，雖不符前4 條（指刑事訴訟
    法第159條之1至第159條之4）之規定，而經當事人於審判程
    序同意作為證據，法院審酌該言詞陳述或書面陳述作成之情
    況，認為適當者，亦得為證據；又當事人、代理人或辯護人
    於法院調查證據時，知有第159條第1項不得為證據之情形，
    而未於言詞辯論終結前聲明異議，視為有前項之同意。刑事
    訴訟法第159條之5第1項、第2項定有明文。本判決所引其餘
    供述證據，被告及指定辯護人於本院準備及審判程序均表示
    不爭執證據能力，且迄言詞辯論終結前均未聲明異議，依法
    應視為被告同意其以外之人於審判外之陳述作為證據；本院
    審酌上開證據方法之作成情況，並無違法不當之情形，且與
    本案具有關連性，應認以之作為證據應屬適當，而有證據能
    力。
(二)非供述證據　　
    非供述證據，並無傳聞法則規定之適用，如該非供述證據非
    出於違法取得，並已依法踐行調查程序，即不能謂無證據能
    力（最高法院97年度臺上字第1401號、6153號判決意旨參照
    ）；本院以下所引書、物證等非供述證據，均與本案待證事
    項具有自然之關連性，並無證據證明係公務員違背法定程序
    取得之物，又公訴人、被告及其辯護人對於上開證據亦表示
    沒有意見，復經本院於審判期日依法踐行提示調查程序，應
    認具有證據能力。
貳、實體事項
一、認定犯罪事實所憑之證據及理由
(一)訊據被告丙○○矢口否認有何竊盜或強盜犯行，辯稱：110年6
    月19日凌晨3時許，伊應該是在當時基隆市○○區○○路00○0號
    的租屋處睡覺，沒有出門，而且伊有睡眠障礙，有吃FM2、
    安眠藥，所以沒有到被害人西定路住處；又監視器拍到之人
    ，走了一大段路，但是伊脊椎有問題，不能一直走路；警方
    於110年6月20日下午到伊租屋處搜索，所搜到的左胸有直線
    紫色拉鍊的深色外套，雖然跟監視器畫面拍到強盜之人所穿
    之外套相似，但是伊認為有大、小件之分，不是同一件；監
    視器拍到之人，只是跟伊體型、頭型、外觀、穿著相似，但
    不是伊；警方抵達時，伊在收拾衣物，是正要搬家到成功一
    路新租屋處，不是準備逃亡，本件強盜的人不是伊，就算是
    伊，本件證據也不夠證明云云（詳被告110年6月20日調查筆
    錄、110年12月8日偵訊筆錄—偵卷第10至13頁、第339至340
    頁；本院111年10月27日準備程序筆錄、111年11月15日審判
    筆錄—本院卷第261頁、第333至334頁）；被告辯護人為被告
    辯護稱：本件被害人不能百分百明確指認被告，指認程序有
    瑕疵，本案犯人當時戴口罩、戴帽子，所以不能確認該人是
    被告等語（詳111年11月7日刑事準備書狀、111年11月15日
    審判筆錄—本院卷第289至291頁、第334頁）。
(二)經查：
１、證人甲○○證稱該名持刀強盜之男子，身高約1.6公尺、沒有很
    高、中等身材、穿深色外套、長褲、頭戴鴨舌帽（棒球帽）
    、戴口罩、穿布鞋，操閩南語、語調輕輕慢慢的，外型跟聲
    調確實與被告有相似，當時房間燈被打開、前後過程約10分
    鐘，伊（床上）與被告（五斗櫃）之距離約3公尺等語（詳
    甲○○110年6月20日調查筆錄、110年9月6日檢察事務官詢問
    筆錄、110年12月27日檢察官訊問筆錄—偵卷第16至18頁、第
    197至198頁、第353至356頁，本院111年11月15日審判筆錄—
    第312至323頁）；可見依當時房間內燈光充足、證人與作案
    之人相距不遠，歷時有10分鐘之久等過程，證人甲○○縱使無
    法瞧見作案之人之顏面、五官，然證人對該名強盜男子之身
    高、外型、穿著之指認、描述，容無錯誤差池可能。而證人
    甲○○指證之人，亦是監視器所拍到、頭戴鴨舌帽（或稱棒球
    帽，之後搭乘計程車及至便利商店購物時，已脫去帽子，露
    出髮型為完全「光頭」）、身穿白色內衣、外著左胸處有直
    線紫色拉鍊之深色外套、深色長褲（但顏色比外套淺）、腳
    穿布鞋之男子，依證人甲○○證述及路口監視器畫面攝得之作
    案男子，於髮型（光頭）、身高（不高）、穿著（白色內衣
    、左胸直線紫色拉鍊外套、深色長褲、布鞋）、體型（中等
    ），幾與被告如出一轍，並無疑義（詳見監視器畫面擷取照
    片及被告警局現場照片—偵卷第43、47、49、51、53、55、5
    7、59頁）。
２、經警調閱自被害人甲○○西定路住家一帶、至被告當時復興路
    租屋處附近，沿途之復興路、西定路、新西街、安一路、新
    生路、成功一、二路等路口監視器畫面，可見經被害人甲○○
    所證述該名內穿白色內衣、外著左胸處有直線紫色拉鍊之深
    色外套、深色長褲、腳穿布鞋之男子，於作案後，自被害人
    住處1樓大門鐵捲門彎腰半爬離開時，身上及腳上穿著均如
    被害人描述之於2樓行劫之歹徒相同（偵卷第55、149、271
    、273、275、277頁）；而相同穿著、體型之男子，最早於
    當日（6月19日）凌晨0時11分許，被監視器拍攝到從被告復
    興路租屋處（40號3樓）附近之復興路36號出現（有戴口罩
    、未戴帽—偵卷第45、47、49、137至141頁、第235至239頁
    、第243至245頁），隨即一路步行往西定路方向行走，途經
    西定路、新西街、中華路，於同日凌晨1時36分許，行至西
    定路357號前時，始戴上帽子（偵卷第51頁、第143頁）；凌
    晨2時2分許，行至西定路276號，欲侵入行竊，為屋主張聖
    美發現喝叱阻止而逃逸（未據告訴—偵卷第53、55頁、第147
    頁）。嗣於凌晨3時許，侵入本案西定路215號被害人住處強
    盜（偵卷第55頁、第271至277頁），此有監視器畫面擷取及
    翻拍照片、現場及附近道路、街景、建築物照片（偵卷第45
    至59頁、第137至167頁、第233至323頁）、警員鄭雍曄於11
    0年6月24日製作之職務報告1紙（偵卷第123頁）、檢察事務
    官於110年11月25日製作之監視器錄影畫面檔案勘查筆錄（
    偵卷第229至232頁）。是該名自6月19日凌晨0時起，即出現
    在被告租屋處附近之男子，即為本案強盜之行為人，再堪確
    認。
３、又該名上身穿白色內衣、外著左胸處有直線紫色拉鍊之深色
    外套、深色長褲之強盜行為人，沿途行徑如監視器錄影畫面
    顯示（詳見檢察事務官光碟勘查筆錄—偵卷第231至232頁、
    擷取及拍之照片等），而該人於當日凌晨3時36分許，在成
    功一路118巷口處「謝家檳榔攤」前，招呼攔下證人乙○○所
    駕駛之計程車，最後於凌晨3時53分許，在復興路61號之郵
    局斜對面下車，該處與被告租屋處（復興路40號3樓）相近
    ，亦有地緣關係。
４、又證人乙○○即計程車司機證稱當時所搭載之乘客，穿著、外
    型亦與證人甲○○所證述相同，且該人一上車，有將深色外套
    放於座位上，同日凌晨3時44分許，該名後座乘客在中山區
    復旦路1號之「全家」便利商店下車，進入店內購買飲料，
    並要證人乙○○等候，該人雖仍戴口罩，惟已脫去頭上所戴帽
    子，呈現光頭之頭型（偵卷第161至167頁、第303至321頁）
    ，此時該人之口鼻部位雖仍遭遮掩，然「光頭」髮型全然顯
    露，與被告頭型、髮型完全相同，身材、體型、面部、眼睛
    與被告亦無二致，堪可認為同一人。　　
５、證人乙○○確認當時所搭載之人，即為便利商店監視器攝得之
    人，且該人與被告確實極為相似；兼以本案監視器畫面從被
    告復興路租屋處附近開始，至該人搭乘計程車回到被告復興
    路租屋處附近而終，始終一貫，沿途行經路徑、過程、穿著
    ，在在有據，被告被確實拍到影像，且本件被告居所處，與
    該名行為人地緣關係深刻連結，兼以被告租屋處，被員警查
    獲與該名強盜男子一模一樣（左胸直線紫色拉鍊）之深色外
    套，依前述種種事證連結，本件強盜犯行之行為人確為被告
    無誤，被告辯稱當時睡覺云云，不足採信。本案事證明確，
    被告犯行堪以認定。
二、論罪科刑
(一)按刑法上之強盜罪，係以意圖為自己或第三人不法之所有，
    以強暴、脅迫、藥劑、催眠術或他法，至使不能抗拒，而取
    他人之物或使其交付，為其構成要件。所謂「至使不能抗拒
    」，應以行為當時客觀時、地、人、物等情狀及被害人主觀
    之意識為斷。是否「不能抗拒」，原則上應以通常人之心理
    狀態為準；如行為人所實施之不法手段足以抑制通常人之抗
    拒，使之喪失自由意思，即屬相當，反之則否。而在通常人
    所能抗拒之狀態，因被害人年齡、性別、性格、體能等因素
    ，其抗拒能力較之通常人減弱，足認其抗拒顯有困難者，即
    應以被害人本人之心理狀態為判別標準。又所謂不能抗拒，
    祇須行為人所施之暴力等方法已足使被害人本人主觀上受到
    壓制無法抗拒為已足，至客觀上是否已達一般人皆不能抗拒
    之程度，則非所問。且強盜罪所施用之強暴、脅迫等手段，
    祇須足以壓抑被害人之抗拒，使其喪失意思自由為已足，縱
    令被害人實無抗拒行為或抵抗無效，仍於強盜罪之成立不生
    影響（最高法院92年度台上字第4240號、96年度台上字4409
    號、97年度台上字第1135號、98年度台上字第4747號判決意
    旨可資參照）。又按刑法第321條第1項第3款之攜帶兇器竊
    盜罪，係以行為人攜帶兇器為其加重要件，此所謂「兇器」
    ，其種類並無限制，凡客觀上足以對人之生命、身體安全構
    成威脅，具有危險性之兇器均屬之，且祇須行竊時攜帶此種
    具危險性之兇器為已足，並不以攜帶之初有行兇之意圖為必
    要（參見最高法院79年度臺上字第5253號判例意旨、74年3
    月19日74年度第3次刑事庭會議決議可考）；所謂之「攜帶
    兇器」，祇須於行竊時攜帶具有危險性之兇器為已足，該兇
    器不必原屬行竊者本人所有，亦不以自他處攜至行竊處所為
    必要，縱在行竊場所隨手拾取應用，其有使人受傷害之危險
    既無二致，自仍應屬上述「攜帶兇器」之範疇（最高法院90
    年度臺上字第1261號判決意旨參照）。查本件經員警於西定
    河查獲之水果刀、菜刀（偵卷第61頁上、下圖），為金屬不
    銹鋼材質，質地堅硬、刀刃及刀鋒尖銳鋒利，自足以對人之
    生命、身體安全造成危害，而足供兇器使用無疑。而被告深
    夜持堅硬銳利之菜刀，指向被害人，其所實施之強暴行為，
    客觀上已足以抑制通常人之抗拒，而使之喪失自由意思，被
    告之行為已至使被害人不能抗拒，至屬明確。
(二)又「行為人侵入住宅之初，意在行竊，且已著手，惟尚未得
    財之際，即被事主發覺，乃變更竊盜之犯意為強盜，進而施
    強暴手段致使不能抗拒，著手劫財，則其圖為不法所有取得
    他人財物之犯意，始終一貫，僅於中途變更其竊取手段為強
    取而已，先前之竊盜行為，即為強盜行為之一部，應僅成立
    一個強盜罪，不能分論併罰」，最高法院87年度臺上字第40
    08號判決意旨參照）。是核被告所為，係犯刑法第330條第1
    項而有同法第321條第1項第3款、第2款、第1款之攜帶兇器
    、踰越門窗、侵入住宅之強盜取財罪。
(三)被告攜帶兇器、踰越窗戶、侵入住宅，施強暴於被害人甲○○
    ，雖其行為兼具有刑法第321條第1項第1、2、3款所定之加
    重強盜事由，惟被告強取財物之行為僅有一個，祇成立單純
    一罪，與法規競合之情形不同，亦無刑法第55條想像競合犯
    規定之適用，併此敘明。
(四)被告前因竊盜案件，經臺灣高等法院臺南分院於105年11月2
    4日以105年度上易字第532號判決應執行有期徒刑1年3月確
    定；又因竊盜案件，經臺灣嘉義地方法院於106年6月27日以
    106年易字第363號判決應執行有期徒刑3年確定，與另案竊
    盜罪判處有期徒刑6月確定，嗣上開數案件之罪刑，經臺灣
    嘉義地方法院於106年12月20日以106年度聲字第1273號裁定
    應執行有期徒刑4年6月確定，有台灣高等法院被告前案紀錄
    表在卷可憑，是被告於有期徒刑執行完畢後5年以內，故意
    再犯本件有期徒刑以上之罪，為累犯。審酌被告構成累犯之
    前案紀錄與本案為同一罪質之犯罪，且甫於110年3月21日縮
    短刑期執行完畢出監，不到3個月內，即再度犯案，甚且變
    本加厲，愈發大膽，變「偷」為「盜」，且攜兇器、入住宅
    ，對被害人之財產安全、人身安全及社會治安影響甚鉅，顯
    見被告之刑罰反應力薄弱，需再延長其矯正期間，以助其重
    返社會，並兼顧社會防衛之效果，並考量被告犯罪所造成被
    害人身心之創傷（畏懼至不敢報案）及法秩序等公益之危害
    ，避免被告再犯之效果等因素，如加重其法定最低度刑，尚
    不至於使「行為人所受的刑罰」超過「其所應負擔罪責」（
    最高法院109年度台上字第1335號判決參照），參酌司法院
    釋字第775號解釋意旨、最高法院110年度臺上大字第5660號
    大法庭裁定、110年度臺上字第5660號判決意旨，爰依刑法
    第47條第1項規定，加重其刑。
(五)爰以行為人之責任為基礎，審酌被告前有多次竊盜前案紀錄
    ，竟仍不知悔悟，不思以合法途徑獲取財物，擅以侵入住宅
    方式劫取他人財物，破壞社會治安，所為不僅侵害被害人之
    財產權，更使被害人因遭被告持「刀」威逼而飽受驚嚇，實
    不應輕縱；又被告前已有多次竊盜前科，且甫因竊盜案件執
    行完畢出監不滿3個月，即再度妄想不勞而獲，趁深夜大家
    休息就寢之際，外出搜尋作案目標，並侵入民宅，由偷竊變
    強盜，危害更鉅，應予嚴懲；又被告犯後一再飾詞否認犯行
    ，未賠償被害人，未見悔意，態度蠻橫、絲毫未見反省、悔
    過之心，除造成被害人財產損失外，更使被害人心生畏怖，
    久久難以平復；兼衡被告學識（大學畢業）、自陳無業、無
    固定住居所、四處租屋遷移、經濟勉持等一切情狀，量處如
    主文所示之刑，以資儆懲。　　
(六)本件被害人遭強盜金錢，被害人無法確定，於警詢時稱6,00
    0元（偵卷第12頁）、偵訊時稱4,000至5,000元（偵卷第353
    頁），本院審判時稱約4、5千元（本院卷第315頁），依罪
    疑唯輕原則，以最有利於被告之4,000元，認係被告本件強
    盜所得，而予以宣告沒收，又因未扣案，於全部或一部不能
    沒收或不宜執行沒收時，追徵其價額。至員警自西定河查獲
    之水果刀、菜刀，雖亦屬被告犯罪所得，然經被告用以作為
    犯罪工具，且為被害人所為，自無從宣告沒收。另扣案被告
    所有紫色拉鍊深色外套1件，僅係用以證明被告犯罪當時之
    穿著，與本案無直接關連，自亦不予宣告沒收。
據上論斷，應依刑事訴訟法第299條第1項前段，判決如主文。
本案經檢察官陳淑玲、陳怡龍偵查起訴，由檢察官陳虹如到庭執
行職務。
中　　華　　民　　國　　111 　年　 　12　　月　　6　　日
                  刑事第四庭審判長法　官　齊  潔
　　　　　　　　　                法  官  呂美玲
　　　　　　　　　                法  官  李辛茹
以上正本證明與原本無異。
如不服本判決應於收受送達後20日內向本院提出上訴書狀，並應
敘述具體理由；其未敘述上訴理由者，應於上訴期間屆滿後20日
內向本院補提理由書（均須按他造當事人之人數附繕）「切勿逕
送上級法院」。
中　　華　　民　　國　　111 　年　　12　　月　　14　　日
                                  書記官  李品慧
附錄論罪法條：
中華民國刑法第330條
（加重強盜罪）
犯強盜罪而有第321條第1項各款情形之一者，處7年以上有期徒
刑。
前項之未遂犯罰之。
中華民國刑法第328條
意圖為自己或第三人不法之所有，以強暴、脅迫、藥劑、催眠術
或他法，至使不能抗拒，而取他人之物或使其交付者，為強盜
罪，處5年以上有期徒刑。
以前項方法得財產上不法之利益或使第三人得之者，亦同。
犯強盜罪因而致人於死者，處死刑、無期徒刑或10年以上有期徒
刑；致重傷者，處無期徒刑或7年以上有期徒刑。
第1項及第2項之未遂犯罰之。
預備犯強盜罪者，處1年以下有期徒刑、拘役或9千元以下罰金。
中華民國刑法第321條
犯前條第1項、第2項之罪而有下列情形之一者，處6月以上5年以
下有期徒刑，得併科50萬元以下罰金：
一、侵入住宅或有人居住之建築物、船艦或隱匿其內而犯之。
二、毀越門窗、牆垣或其他安全設備而犯之。
三、攜帶兇器而犯之。
四、結夥三人以上而犯之。
五、乘火災、水災或其他災害之際而犯之。
六、在車站、港埠、航空站或其他供水、陸、空公眾運輸之舟、
　　車、航空機內而犯之。
前項之未遂犯罰之。